【裁判字號】    98,訴,905
【裁判日期】    980831
【裁判案由】    毒品危害防制條例
【裁判全文】
臺灣板橋地方法院刑事判決               98年度訴字第905號
                                      98年度訴字第1657號
公  訴  人  臺灣板橋地方法院檢察署檢察官
被      告  甲○○
上列被告因違反毒品危害防制條例案件，經檢察官提起公訴（98
年度毒偵字第137 號、98年度毒偵字1597號），被告於準備程序
中就被訴事實為有罪之陳述，經本院合議庭裁定改以簡式審判程
序審理，判決如下：
    主  文
甲○○所犯如附表一所示之罪，各處如附表一主文欄所示之刑。
應執行有期徒壹年捌月，扣案如附表二編號6 所示之物沒收銷燬
之，扣案如附表編號1、3至5所示之物均沒收。
    事  實
一、甲○○於民國94年間因施用毒品案件，經本院以94年度毒聲
    字第941 號裁定送觀察、勒戒，因認無繼續施用毒品傾向，
    於94年7 月1 日釋放出所，並由臺灣板橋地方法院檢察署檢
    察官於94年7 月30日以94年度毒偵字第2929號為不起訴處分
    確定。詎其仍不知戒除毒癮，竟於觀察勒戒執行完畢釋放後
    5 年內，分別基於施用第二級毒品甲基安非他命及第一級毒
    品海洛因之犯意，各於如附表一所示之時間、地點（起訴書
    略載時間及地點部分，應予更正），以如附表所示之方式，
    施用甲基安非他命及海洛因各2 次。嗣分別於(1)97年12月19
    日23時50分許，為警持搜索票在臺北縣板橋市○○街83號3
    樓執行搜索時，因其在場而扣得其所有如附表二編號1 、2
    所示之物，復徵其同意採尿送驗，檢驗結果呈嗎啡、甲基安
    非他命陽性反應，始悉上情；(2)98年2 月19日10時30分許，
    為警在其位於臺北縣板橋市縣○○道○ 段270 巷1 號3 樓之
    住處執行搜索時查獲，並扣得其所有如附表二編號3 至6 所
    示之物。
三、案經臺北縣政府警察局土城分局、海山分局報告臺灣板橋地
    方法院檢察署檢察官偵查起訴。
    理  由
一、本案被告甲○○所犯為死刑、無期徒刑或最輕本刑為3 年以
    上有期徒刑以外之罪，其於準備程序中就被訴事實為有罪之
    陳述，經法官告知簡式審判程序之旨，並聽取公訴人之意見
    後，依刑事訴訟法第273 條之1 第1 項規定，裁定由受命法
    官獨任進行簡式審判程序，合先敘明。
二、上開事實，業據被告甲○○於本院審理時坦承不諱，且被告
    2 次為警查獲時採尿送驗結果，均呈嗎啡（即海洛因水解後
    之反應）、甲基安非他命之陽性反應，此有臺北縣政府警察
    局土城分局偵辦案毒品案尿液編號及姓名對照表、臺北縣政
    府警察局海山分局毒品案件尿液檢驗編號及姓名對照表、臺
    灣檢驗科技股份有限公司98年1 月9 日CH/2008/C0387 號、
    98年3 月5 日UL/2009/20513 號濫用藥物檢驗報告各1 紙（
    見98年度偵字第137 號卷第18-2、27頁、98年度偵字第1597
    號卷第32、55頁）。復有如附表二所示之物為警查獲時扣案
    足憑；如附表二編號6 所示之殘渣袋1 包，經送交通部民用
    航空局航空醫務中心鑑定結果，含第二級毒品甲基安非他命
    成分，此有該局航空醫務中心毒品鑑定書1 紙在卷可按（見
    本院98年度訴第1657號卷第29頁）。上述鑑驗結果，均係檢
    驗機關本於專業知識及以精密儀器或科學檢驗方法所得之結
    論，自可憑信，足見被告自白與事實相符，堪以採信。查被
    告於94年間因施用毒品案件，經本院以94年度毒聲字第941
    號裁定送觀察、勒戒，因認無繼續施用毒品傾向，於94年7
    月1 日釋放出所，並由臺灣板橋地方法院檢察署檢察官於94
    年7 月30日以94年度毒偵字第2929號為不起訴處分確定，有
    臺灣板橋地方法院檢察署刑案資料查註紀錄表及臺灣高等法
    院被告前案紀錄表各1 份在卷可參。從而，本件事證明確，
    被告經觀察勒戒執行完畢釋放後，5 年內再犯本件施用毒品
    之犯行堪予認定。
三、查海洛因及甲基安非他命分屬毒品危害防制條例第2 條第2
    項第1 款、第2 款所稱之第一級、第二級毒品，均不得持有
    、施用，被告甲○○竟持以施用，核其所為，係犯同條例第
    10條第1 項之施用第一級毒品罪及同條例第2 項之施用第二
    級毒品罪（詳如附表一所示）。被告施用前、後持有海洛因
    及甲基安非他命之低度行為，應為施用之高度行為所吸收，
    均不另論罪。又其所犯上述4 罪，犯意各別，行為互異，應
    予分別論罪，合併處罰。爰審酌被告經觀察勒戒、刑事科刑
    處罰後，仍未能戒除毒癮，顯見其無戒毒悔改之意，兼衡其
    施用毒品之期間、次數、犯罪後坦認犯行，態度尚可等一切
    情狀，分別量處如主文所示之刑，並定其應執行之刑。
四、扣案如附表二編號6 所示之物，含第二級毒品甲基安非他命
    成分，已如前述，與其包裝袋因沾有甲基安非他命成分，無
    法完全析離，應併予依毒品危害防制條例第18條第1 項前段
    規定沒收銷燬之。扣案如附表二編號1 、3 、4 所示之物，
    各為被告所有，施用甲基安非他命所用之物；附表二編號5
    所示之物，係被告所有，施用海洛因所用之物，均經被告供
    明在卷（見本院98年度訴字第905 號卷第66頁），爰依刑法
    第38條第1 項第2 款規定併予宣告沒收。至扣案如附表編號
    2 所示之物，經送交通部民用航空局航空醫務中心鑑定結果
    並未含任何毒品成分，非為違禁物，且無其他積極證據足認
    與本案犯罪有關，爰不併予宣告沒收，附此敘明。
據上論斷，應依刑事訴訟法第273 條之1 第1 項、第299 條第1
項前段，毒品危害防制條例第10條第1 項、第2 項、第18條第1
項前段，刑法第11條、第51條第5 款、第38條第1 項第2 款，判
決如主文。
本案經檢察官顏妃琇到庭執行職務
中    華    民    國    98    年    8     月    31    日
                  刑事第十四庭  法  官  陳海寧
以上正本證明與原本無異。
如不服本判決應於收受本判決送達後10日內向本院提出上訴書狀
，其未敘述上訴理由者，並得於提起上訴後10日內向本院補提理
由書狀（均須按他造當事人之人數附繕本）「切勿逕送上級法院
」
                                書記官  潘佳欣
中    華    民    國    98    年    8     月    31    日
附錄本案論罪科刑法條
毒品危害防制條例第10條
施用第一級毒品者，處 6 月以上 5 年以下有期徒刑。
施用第二級毒品者，處 3 年以下有期徒刑。
附表一
┌──┬─────┬───────┬───────────┬───────────┐
│編號│ 施用時間 │  施用地點    │    犯  罪  行  為    │      主      文      │
├──┼─────┼───────┼───────────┼───────────┤
│ 1  │97年12月19│在其位於臺北縣│以甲基安非他命置入吸食│甲○○施用第二級毒品，│
│    │日接近22時│板橋市縣○○道│器點火燒烤吸食煙霧之方│處有期徒刑肆月。      │
│    │許        │2段270巷1 號3 │式施用甲基安非他命1 次│                      │
│    │          │樓之租屋處    │                      │                      │
├──┼─────┼───────┼───────────┼───────────┤
│ 2  │97年12月19│在上開租屋處  │以分裝勺（如附表二編號│甲○○施用第一級毒品，│
│    │日接近22時│              │1 所示之物）將海洛因摻│處有期徒刑捌月，扣案如│
│    │許（上開1 │              │入香菸內點燃吸食煙霧之│附表二編號1 所示之物沒│
│    │施用甲基安│              │方式，施用海洛因1 次  │收。                  │
│    │非他命後）│              │                      │                      │
├──┼─────┼───────┼───────────┼───────────┤
│ 3  │98年2 月18│在上開租屋處  │以吸管（如附表二編號4 │甲○○施用第二級毒品，│
│    │日18時許  │              │所示之物）將甲基安非他│處有期徒刑肆月，扣案如│
│    │          │              │命置入玻璃球內（以附表│附表二編號6 所示之物沒│
│    │          │              │二編號3 所示之物）點火│收銷燬之，扣案如附表編│
│    │          │              │燒烤吸食煙霧之方式施用│號號3 、4 所示之物均沒│
│    │          │              │甲基安非他命1 次      │收。                  │
├──┼─────┼───────┼───────────┼───────────┤
│ 4  │98年2 月19│在上開租屋處  │以海洛因摻水混合置於針│甲○○施用第一級毒品，│
│    │日上午某時│              │筒（如附表二編號5 所示│處有期徒刑捌月，扣案如│
│    │（為警查獲│              │之物）內，以注射方式施│附表二編號5 所示之物沒│
│    │前）      │              │用海洛因1 次          │收。                  │
└──┴─────┴───────┴───────────┴───────────┘
附表二
┌──┬────┬───────┬─────────┬───────┬──────┐
│編號│扣案物品│鑑定結果或用途│  鑑    定    書  │查獲時間、地點│備        註│
├──┼────┼───────┼─────────┼───────┼──────┤
│ 1  │分裝勺1 │供施用海洛因之│                  │於97年12月19日│依刑法第38條│
│    │個      │物            │                  │22時55分許，在│第1 項第2 款│
│    │        │              │                  │臺北縣板橋市滿│規定沒收    │
│    │        │              │                  │平街83號3 樓查│            │
│    │        │              │                  │獲            │            │
├──┼────┼───────┼─────────┼───────┼──────┤
│ 2  │殘渣袋1 │經甲醇沖洗，未│交通部民用航空局航│同上1         │非違禁物，且│
│    │包      │檢出含法定毒品│空醫務中心97年4 月│              │與本案犯罪無│
│    │        │成分          │8 日航藥鑑字第0981│              │關，爰不併予│
│    │        │              │789 號毒品鑑定書（│              │宣告沒收    │
│    │        │              │見本院98年度訴字第│              │            │
│    │        │              │905 號卷第33頁）  │              │            │
├──┼────┼───────┼─────────┼───────┼──────┤
│ 3  │安非他命│供施用甲基安非│                  │98年2 月19日10│依刑法第38條│
│    │吸食器1 │他命之物      │                  │時30分許，在臺│第1 項第2 款│
│    │個      │              │                  │北縣板橋市縣民│規定沒收    │
│    │        │              │                  │大道2 段270 巷│            │
│    │        │              │                  │1 號3樓       │            │
├──┼────┼───────┼─────────┼───────┼──────┤
│ 4  │吸管3支 │供施用甲基安非│                  │同上3         │依刑法第38條│
│    │        │他命之物      │                  │              │第1 項第2 款│
│    │        │              │                  │              │規定沒收    │
├──┼────┼───────┼─────────┼───────┼──────┤
│ 5  │注射針筒│供施用海洛因之│                  │同上3         │依刑法第38條│
│    │1支     │物            │                  │              │第1 項第2 款│
│    │        │              │                  │              │規定沒收    │
├──┼────┼───────┼─────────┼───────┼──────┤
│ 6  │甲基安非│含甲基安非他命│交通部民用航空局航│同上3         │應依毒品危害│
│    │他命殘渣│成分          │空醫務中心98年5 月│              │防制條例第18│
│    │袋1 個  │              │27日航藥鑑字第0982│              │條第1 項前段│
│    │        │              │602 號毒品鑑定書（│              │規定沒收銷燬│
│    │        │              │本院98年度1597號卷│              │之          │
│    │        │              │第29頁）          │              │            │
└──┴────┴───────┴─────────┴───────┴──────┘


司法院資訊處製作；財團法人民間司法改革基金會備份。
